臺灣彰化地方法院刑事判決　　　　 　 　96年度訴字第2275號
公　訴　人　臺灣彰化地方法院檢察署檢察官
被　　　告　甲○○
上列被告因違反毒品危害防制條例案件，經檢察官提起公訴（96
年度毒偵字第5303號），於本院準備程序中，被告就被訴事實為
有罪之陳述，經裁定改行簡式審判程序，本院判決如下：
    主  文
甲○○施用第一級毒品，累犯，處有期徒刑玖月。又施用第二級
毒品，累犯，處有期徒刑伍月。應執行有期徒刑壹年。
    犯罪事實
一、甲○○前有妨害風化、施用毒品等多項前科，其於民國88年
    間起，又因施用毒品案件，經送強制戒治，並由臺灣彰化地
    方法院檢察署檢察官提起公訴，經本院分別以89年度易字第
    1759號、90年度易字第1423號及90年度易字第760 號判決，
    分別判處有期徒刑8 月、6 月、5 月確定，並定其應執行刑
    為有期徒刑1 年5 月，業於92年2 月15日縮短刑期執行完畢
    ；其強制戒治執行部分，則於90年11月29日停止戒治交付保
    護管束，嗣於91年4 月1 日執行保護管束期滿。又因施用第
    一、二級毒品案件，經送執行強制戒治後，因毒品危害防制
    條例修正，而於93年1 月9 日釋放，其刑責部分，則經本院
    以93年度訴字第252 號判決分別判處有期徒刑10月、8 月，
    並定應執行刑為有期徒刑1 年5 月確定；再因施用第二級毒
    品案件，經本院以93年度易字第885 號判決判處有期徒刑1
    年2 月確定。上開案件合併定執行有期徒刑2 年6 月，甫於
    95年4 月4 日假釋出監，於95年10月24日因假釋期滿未經撤
    銷，視為業已執行完畢。詎其仍未戒除毒癮，復基於施用第
    一級毒品海洛因之犯意，於96年9 月16日晚上9 時20分許，
    在其位於彰化縣員林鎮○○路○ 段196 巷13號住處，以將海
    洛因摻入香菸內再點燃吸食之方式，施用第一級毒品海洛因
    1 次。另基於施用第二級毒品甲基安非他命之犯意，於96年
    9 月16日晚上9 時許，同在其前揭住處，以將第二級毒品甲
    基安非他命放入玻璃球管內燒烤吸其煙霧之方式，施用第二
    級毒品甲基安非他命1 次。嗣於96年9 月17日20時5 分許，
    在彰化縣員林鎮○○路○ 段166 之1 號前，為警盤查得知其
    為毒品列管人口，經其同意接受採尿送驗，結果呈嗎啡及甲
    基安非他命陽性反應，而查悉上情。
二、案經彰化縣警察局員林分局報請臺灣彰化地方法院檢察署檢
    察官偵查起訴。
    理  由
一、按除被告所犯為死刑、無期徒刑、最輕本刑為3 年以上有期
    徒刑之罪或高等法院管轄第1 審案件者外，於前條第1 項程
    序進行中，被告先就被訴事實為有罪之陳述時，審判長得告
    知被告簡式審判程序之旨，並聽取當事人、代理人、辯護人
    及輔佐人之意見後，裁定進行簡式審判程序；除簡式審判程
    序及簡易程序案件外，第1 審應行合議審判，刑事訴訟法第
    273 條之1 第1 項、第284 條之1 分別定有明文。本件被告
    甲○○所涉係死刑、無期徒刑、最輕本刑為3 年以上有期徒
    刑之罪或高等法院管轄第1 審案件以外之罪，並於本院行準
    備程序時就被訴事實為有罪之陳述，本院合議庭依前揭規定
    ，經評議結果，裁定改由受命法官獨任行簡式審判程序。
二、上開犯罪事實，業據被告甲○○於本院審理時坦承不諱，又
    被告為警採集其尿液送驗結果，確呈嗎啡及甲基安非他命陽
    性反應，此有彰化縣警察局員林分局委檢驗尿液代號與真實
    姓名對照認證單及詮昕科技股份有限公司於96年10月1 日出
    具之濫用藥物尿液檢驗報告各1 紙附卷可稽，足徵被告之自
    白確與事實相符，堪以採信。本件事證明確，被告上開犯行
    洵堪認定，應依法論科。
三、核被告甲○○所為，係犯毒品危害防制條例第10條第1 項、
    第2 項之施用第一級、第二級毒品罪。被告持有第一、二級
    毒品進而施用，其持有第一、二級毒品之低度行為，應各為
    其施用第一、二級毒品之高度行為吸收，不另論罪。被告所
    犯施用第一級毒品海洛因及施用第二級毒品甲基安非他命之
    犯行，犯意各別，應予分論併罰。又被告前因施用第一、二
    級毒品案件，經本院以93年度訴字第252 號判決分別判處有
    期徒刑10月、8 月，並定應執行刑為有期徒刑1 年5 月確定
    ；再因施用第二級毒品案件，經本院以93年度易字第885 號
    判決判處有期徒刑1 年2 月確定。上開案件合併定執行有期
    徒刑2 年6 月，甫於95年4 月4 日假釋出監，於95年10月24
    日因假釋期滿未經撤銷，視為業已執行完畢等情，有臺灣高
    等法院被告前案紀錄表、臺灣彰化地方法院檢察署刑案資料
    查註紀錄表各1 份在卷可憑，其於有期徒刑執行完畢後，5
    年內故意再犯有期徒刑以上之本罪，為累犯，應分別依刑法
    第47條第1 項之規定加重其刑。爰審酌被告有多次施用毒品
    之前科，及其施用毒品之動機、目的、方法、不知珍惜身體
    、施用毒品所生危害，暨犯後坦承犯行之態度等一切情狀，
    分別量處如主文所示之刑，並定其應執行刑。
據上論斷，應依刑事訴訟法第273 條之1 第1 項、第299 條第1
項前段，毒品危害防制條例第10條第1 項、第2 項，刑法第11條
前段、第47條第1 項、第51條第5 款，判決如主文。
本案經檢察官黃淑媛到庭執行職務。
中　　華　　民　　國　　96　　年　　12　　月　　20　　日
　                刑事第一庭          法  官  郭麗萍
以上正本證明與原本無異。
如不服本判決，應於判決送達後10日內，向本院提出上訴書狀，
上訴書狀應「敘述具體上訴理由」，並按他造當事人之人數附繕
本。「切勿逕送上級法院」。
中　　華　　民　　國　　96　　年　　12　　月　　20　　日
                                      書記官  張子涵
附錄本案論罪科刑法條全文：
毒品危害防制條例第10條
施用第一級毒品者，處 6 月以上 5 年以下有期徒刑。
施用第二級毒品者，處 3 年以下有期徒刑。
